【裁判字號】    98,易,403
【裁判日期】    980916
【裁判案由】    竊盜
【裁判全文】
臺灣宜蘭地方法院刑事判決               98年度易字第403號
公  訴  人  臺灣宜蘭地方法院檢察署檢察官
被      告  甲○○
                    （另案在臺灣宜蘭監獄執行中）
上列被告因竊盜案件，經檢察官提起公訴（98年度偵字第2419號
），本院判決如下：
    主  文
甲○○於民國九十八年四月底某日犯攜帶兇器竊盜罪，累犯，處
有期徒刑捌月，扣案活動扳手壹支沒收。又於民國九十八年五月
三日犯攜帶兇器竊盜罪，累犯，處有期徒刑柒月，扣案活動扳手
壹支沒收。又於民國九十八年五月十三日犯竊盜罪，累犯，處有
期徒刑伍月，扣案鑰匙壹把沒收。應執行有期徒刑壹年貳月，扣
案活動扳手壹支、鑰匙壹把，均沒收。
    犯 罪 事 實 及 理 由
一、甲○○曾因毒品、竊盜及詐欺案件，分別經本院判處罪刑確
    定，並經本院以96年度聲字第497號裁定減刑並定應執行刑
    有期徒刑為1年10月確定，於民國97年10月22日執行完畢。
    詎仍不知悛悔，復意圖為自己不法之所有，基於竊盜之犯意
    ，分別(一)於98年4月底某日，在宜蘭縣壯圍鄉○○路○段13號
    ，持其所有客觀上足供兇器使用之活動扳手1支，竊得丁○
    ○所有之熱水器1台。(二)於98年5月3日下午3時許，侵入丙○
    ○位於宜蘭縣礁溪鄉城內巷33號住處（侵入住宅部份未具告
    訴），持前開活動扳手，竊得丙○○所有之熱水器1台。(三)
    於98年5月13日15時許，在宜蘭縣五結鄉○○路清水1巷1弄
    77號地下室，持其所有鑰匙1把，竊得乙○○所有停放於該
    處之車牌號碼PPP-069號重型機車1部。嗣經警於98年5月22
    日18時30分許，在宜蘭縣壯圍鄉○○路56之13號前查獲，並
    扣得甲○○所有供上開竊盜使用之鑰匙1把、活動板手1支。
    甲○○於民國98年5月22日21時許警詢時，在有偵查犯罪權
    限之機關或公務員發覺前，主動向有偵查犯罪權限之員警供
    承其前揭於98年5月3日竊取熱水器之犯行。
二、案經宜蘭縣政府警察局礁溪分局報告臺灣宜蘭地方法院檢察
    署檢察官偵查起訴。
    理  由
一、按被告以外之人於審判外之陳述，雖不符刑事訴訟法第159
    條之1至第159條之4之規定，而經當事人於審判程序同意作
    為證據，法院審酌該言詞陳述或書面陳述作成時之情況，認
    為適當者，亦得為證據，刑事訴訟法第159條之5第1項定有
    明文。經查，被告甲○○對於公訴人所提出之被告以外之人
    於審判外之言詞及書面陳述，均同意具證據能力，本院審酌
    該等證據資料製作時之情況，尚無違法不當及證明力明顯過
    低之瑕疵，亦認為以之作為證據應屬適當，依前開刑事訴訟
    法第159條之5規定，認該等證據資料均有證據能力。
二、訊據被告甲○○對於上揭犯行坦承不諱，核與證人丁○○、
    丙○○、乙○○於警詢時之證述情節相符，並有車輛協尋電
    腦輸入單1紙、贓物認領保管單2紙及相片6紙在卷可稽，足
    認被告之自白與事實相符，本件事證明確，被告犯行洵堪認
    定，應予依法論科。
三、核被告犯罪事實一(一)、一(二)所為，均係犯刑法第321條第1項
    第3款之攜帶兇器竊盜罪；其犯罪事實一(三)所為，係犯同法
    第320條第1項之竊盜罪。其所為各次竊盜犯行，犯意個別，
    行為互異，應予分論併罰。又被告有事實欄所載犯罪科刑之
    執行情形，有臺灣高等法院被告前案紀錄表可稽，其於5年
    內故意再犯本件有期徒刑以上之罪，為累犯，應依刑法第47
    條第1項規定，就其各次竊盜犯行均加重其刑。另被告於有
    偵查犯罪權限之機關或公務員發覺前，主動向有偵查犯罪權
    限之員警供承犯罪事實一(二)之犯行，嗣並接受裁判，有宜蘭
    縣政府警察局礁溪分局壯圍所職務報告1份可稽，合於刑法
    第62條前段自首規定之要件，爰就被告該部分犯行，依刑法
    第62條前段規定減輕其刑，並依法先加後減。
四、爰審酌被告不思以正當方式賺取金錢，以不勞而獲之方式行
    竊他人財物，危害治安；兼衡其前有多次竊盜犯罪紀錄之素
    行、國中肄業之智識程度、未婚之家庭狀況；其為中度肢能
    障礙，於另案入監執行前係擔任臨時工，日領新臺幣4、5百
    元之生活狀況；及其本案各次行竊之手段、竊得財物、對被
    害人所生損害；暨被告犯後坦承犯行，且就犯罪事實一(二)之
    犯行自首，尚認具有悔意等一切情狀，分別量處如主文所示
    之刑，並定其應執行之刑。扣案之鑰匙1把、活動板手1支，
    均係被告所有供本案犯罪所用之物，業經被告供承在卷，爰
    依刑法第38條第1項第2款規定宣告沒收。
據上論結，應依刑事訴訟法第299條第1項，刑法第320條第1項、
第321條第1項第3款、第47條第1項、第62條前段、第51條第5款
、第38條第1項第2款，刑法施行法第1條之1，判決如主文。
本案經檢察官劉惟宗到庭執行職務。
中    華    民    國    98    年    9     月    16    日
                  刑事第四庭  法  官  鄧晴馨
上正本證明與原本無異。
如不服本判決，應於收受送達後10日內向本院提出上訴狀（應附
繕本）。其未敘述上訴理由，應於上訴期間屆滿後20日內補提理
由書狀於本院，上訴於臺灣高等法院。
                              書記官  林怡君
中    華    民    國    98    年    9     月    16    日
本案論罪科刑主要法條：
中華民國刑法第320條
（普通竊盜罪）
意圖為自己或第三人不法之所有，而竊取他人之動產者，為竊盜
罪，處 5 年以下有期徒刑、拘役或 5 百元以下罰金。
中華民國刑法第321條
（加重竊盜罪）
犯竊盜罪而有左列情形之一者，處 6 月以上、 5 年以下有期徒
刑：
一、於夜間侵入住宅或有人居住之建築物、船艦或隱匿其內而犯
之者。
二、毀越門扇、牆垣或其他安全設備而犯之者。
三、攜帶兇器而犯之者。
四、結夥三人以上而犯之者。
五、乘火災、水災或其他災害之際而犯之者。
六、在車站或埠頭而犯之者。
前項之未遂犯罰之。


司法院資訊處製作；財團法人民間司法改革基金會備份。
